【裁判字號】    91,訴,1194
【裁判日期】    920522
【裁判案由】    槍砲彈藥刀械管制等
【裁判全文】
臺灣板橋地方法院刑事判決                        九十一年度訴字第一一九四號
    公  訴  人  臺灣板橋地方法院檢察署檢察官
    被      告  丁○○
右列被告因槍砲彈藥刀械管制等案件，經檢察官提起公訴（九十年度偵字第五六二○
號），本院判決如左：
    主  文
丁○○共同變造中華民國交通部製發汽車駕駛執照，足以生損害於公眾及他人，處有
期徒刑肆月，如易科罰金，以參佰元折算壹日。扣案之變造庚○○汽車駕駛執照上丙○○照片壹張沒收。
    事  實
一、丁○○曾於民國九十年六月七日因常業詐欺案件，經本院以九十年度易字第一二
    八一判處有期徒刑一年二月，九十年七月十三日判決確定，又於九十年七月十六
    日因贓物案件，經本院以九十˙年度易字第一二八二號判處有期徒刑三月，九十
    年八月十三日判決確定。緣丙○○（已先行審結）於九十年二月間某日，在台北
    縣土城市○○街二十巷一號四樓住處，將其照片一張交予有共同犯意聯絡之丁○○，丙○○並與丁○○基於變造汽車駕駛執照之犯意聯絡，由丁○○於不詳之時
    、地，將丙○○之照片一張以換貼之方式，黏貼在庚○○之汽車駕駛執照上，完
    成變造之汽車駕駛執照一張，足生損害於庚○○本人及汽車監理機關對於駕照管
    理之正確性。嗣於九十年三月十二日下午六時許，在台北縣中和市○○街一四四
    號二樓查獲己○○（另案由本院審結）、丁○○、丙○○等人，並扣得上開變造
    之汽車駕駛執照一張。
二、案經台北縣政府警察局海山分局報請台灣板橋地方法院檢察署檢察官偵查起訴。
    理  由
一、訊據被告丁○○矢口否認變造犯行，辯稱：庚○○的身分證是丙○○交給己○○
    。我沒有向他拿照片。一開始是被告丙○○拿給我看這張身分證，他自己拿給己○○的。好像是在查獲當天在己○○家中交付云云。
二、經查：上開被告丁○○與丙○○共同變造汽車駕駛執照之犯行，業據被告丙○○
    於偵查中供明在卷（見九十年度偵字第五六二○號偵查卷第八十頁背面），同案
    被告己○○於警訊時亦供稱「（問：警方查獲之庚○○駕照正本一張從何而來？
    為何駕照上所黏貼的照片士丙○○的照片？）是丁○○拿來的，丁○○拿來時已
    貼著丙○○的相片，因此我不知道是何人黏貼上的」等語（見九十年度偵字第五
    六二○號偵查卷第十二頁背面），且有變造之庚○○駕駛執照一張附卷可稽，被
    告丁○○所辯為不可採。本件事證明確，被告丁○○犯行堪以認定。
三、核被告丁○○與丙○○共同變造庚○○汽車駕駛執照之所為，係犯刑法第二百十
    二條之變造特種文書罪。被告丁○○與丙○○間，上開變造汽車駕駛執照特種文
    書犯行，有犯意之聯絡及行為之分擔，均為共同正犯。爰審酌被告丁○○之犯罪
    動機、目的、所生危害及犯後態度等一切情狀，量處如主文所示之刑，並諭知易
    科罰金之折算準。變造之庚○○中華民國交通部製發汽車駕駛執照上丙○○之照
    片一張，為同案被告丙○○所有，供本件犯罪所用之物，應依法宣告沒收。
四、公訴意旨另以：丁○○與己○○共同基於意圖為自己不法所有概括犯意聯絡，自
    民國九十年二月間（確實日期不詳）起，由己○○在報紙刊登廣告代辦及販賣大
    哥大行動電話門號，嗣後在台北縣土中和市○○街一四四號己○○住處，明知不
    詳姓名之人所交付甲○○等人身分證影本、駕駛執照、健保卡係甲○○等人失竊
    之贓物，或係不詳姓名之人偽造、變造之物，竟仍予收受，由丁○○將有犯意聯
    絡之被告丙○○所交付之照片，黏貼於身分證影本或駕駛執照上，再由丁○○、
    己○○共同持之至台灣大哥大股份有限公司（下稱台哥大公司）申請行動電話門
    號，由己○○於申請書上偽簽甲○○等人之名，使台哥大公司不知有詐，乃依其
    申請交付行動電話門號，丁○○二人再以每張門號新台幣一千元代價販賣給不特
    定人撥打，足生損害於甲○○等人及台哥大公司。九十年三月十二日十八時許，
    乙○○因需錢孔急，得知己○○以上述方法牟利，乃與有犯意聯絡之戊○○，持
    偽造身分證影本二張及偽造姓名空白健保卡二張至台北縣中和市○○街一四四號
    二樓，預備交付丁○○二人時，為警當場查獲，並搜扣如附表一所列之身分證影
    本等物。因認被告丁○○此部份所為，另涉有刑法第二百十條、第二百十二條、
    第二百十六條、第三百三十九條第二項、第三百四十九條第一項之罪嫌。
五、公訴人認被告丁○○涉有上開罪嫌，係以同案被告丙○○於警訊及偵查中之供述
    ，及證人己○○之證述，與扣案如附表所示之物，為其主要論據。訊據被告丁○○堅決否認此部份犯行，辯稱：起訴書附表所示之證件不是我的，都是己○○的
    。因為我沒有這些東西。原本丙○○要買車，我和他約定到己○○那邊，他說要
    帶他去買車，那時候我沒有事就跟著去。那些證件是在他家查到的。這些證件也
    不是我的。當時我也沒有行動電話等語。
六、按，共同被告所為不利於己之供述，固得採為其他共同被告犯罪之證據，惟此項
    不利之供述，依刑事訴訟法第二百七十條第二項（即現行刑事訴訟法第一百五十
    六條第二項）之規定，仍應調查其他必要之證據，以察其是否與事實相符，自難
    專憑此項供述，為其他共同被告犯罪事實之認定，最高法院三十年上字第八一六
    號判例及三十一年上字第二四二三號判例可資參照；且共同被告不利於己之陳述
    ，固得採為其他共同被告犯罪之證據，惟此項不利之陳述，「須無瑕疵可指」，
    而就其他方面調查，又與事實相符，始得採為其他共同被告犯罪事實之認定，同
    院四十六年台上字第四一九號判例復均在卷足憑，得為稽考。
七、經查：
（一）同案被告己○○於警訊時供稱「（問：你稱警方於你住處起獲之贓證物均是丁○○所帶來的，溫員於何時拿給你？）九十年三月十二日十七時許拿到我住處
      ，並說要先寄放著。（問：為何丁○○身分證正本會掉於你住處查獲地？）他
      發現有警察來，就先跑掉，因此來不及拿走」等語（見同上偵查卷第十三頁）
      ，嗣於偵查中則供稱「（問：當天三月十二日被查獲時為何在現場？）是我家
      ，當時有戊○○、丙○○、丁○○三人，溫某來找我去打麻將，戊○○是要拿
      空白健保卡申請大哥大，丙○○是丁○○找來的，（問：戊○○拿給你幾張？
      ）警察已先到我家，他才到就被查出來了，還沒有拿給我就被搜到了，我是與
      溫某在樓下被警方查獲，後來丙○○才來，也一併被帶到我家樓上，在我房間
      內，我蹲在那邊，他們就搜出來，戊○○來找我，也一併被搜出空白健保卡，
      丁○○從地上拿起東西，東西是甚麼我不曉得，當時我被警方押著」（見同上
      偵查卷第八十三頁）。然同案己○○嗣於本院訊問時又改稱「（起訴書附表一
      所示之身分證影本四十五張及駕照三張、健保卡一張）是劉建宏的，劉建宏下
      的，放在一個牛皮紙袋被警察找到，不是丁○○的；（問：為何再警訊說身分
      證影本四十六張皆為丁○○的？）那時可能有吸食毒品，不太記得，我知道那
      些東西是劉建宏的」等語（建本院九十二年四月十七日訊問筆錄），是同案被
      告己○○於警訊及偵審中所供，前後不一，是否屬實已難採信。
（二）而被告丙○○於警訊時先供稱「（問：警方人員持搜索票至中和市○○○路一
      四四號二樓所查獲之身分證影本四十六張，是否知曉該身分證影本從何而來。
      又為何人所有？）我不知道為何人所有，更不知道從何而來」（見同上偵查卷
      第二十一頁背面）。嗣於偵查中始供稱「（問：被查獲的證件、電話門號誰的
      ？）己○○是說是丁○○的，是我一個人在樓下，警方已衝進去，說是丁○○
      的，那地方是丁○○住的地方，我有看到丁○○將證件扔向警察，自己逃掉了
      ，（問：與己○○無關嗎？）當時他在警方也說是丁○○的，東西是在己○○
      家搜到的，東西也是丁○○扔給警察，趁機脫逃，若東西是他的，他也不會做
      這樣的動作，我是不認識薛與廖，應當是這樣，不知道他們是否涉案，我不認
      識他們所以不清楚。他們我都不認識，只認識丁○○」等語（見同上偵查卷第
      八十頁背面、第八十一頁）。然於訊問時又稱「當時丁○○打電話叫我去己○○家，說要打麻將，我剛到巷口丁○○就在巷口帶我去他家，結果上去五分鐘
      左右，警察就跑來搜，就搜到那些東西，我也不知道是丁○○或是己○○的東
      西」等語（見同上九十二年四月十七日筆錄），是被告丙○○所供亦係前後不
      一，是否屬時仍有疑問，自難憑此共同被告之供述即認定被告丁○○有與同案
      被告己○○、丙○○共同之犯意聯絡。此外，復查無其他積極證據足茲證明被
      告丁○○此部份之犯行，因公訴人認此部份之犯行，與前開已論罪科刑部分，
      有裁判上一罪關係，爰不另為無罪之諭知，附此敘明。
據上論斷，應依刑事訴訟法第二百九十九條第一項前段，刑法第二十八條、第二百十
二條、第四十一條第一項、第三十八條第一項第一款，罰金罰鍰提高標準條例第一條
前段、第二條，判決如主文。
本案經檢察官楊四猛到庭執行職務
中      華      民      國    九十二    年      五      月    二十二    日
                                  臺灣板橋地方法院刑事第一庭
                                      法  官   胡 堅 勤
右正本證明與原本無異。
如不服本判決，應於判決送達後十日內，向本院提出上訴狀。
                                      書記官   吳 詩 琳
中      華      民      國    九十二      年      五    月    二十二    日
附錄本案所犯法條全文
中華民國刑法第二百一十二條(偽造變造特種文書罪)
偽造、變造護照、旅券、免許證、特許證及關於品行、能力服務或其他相類之證書、
介紹書，足以生損害於公眾或他人者，處一年以下有期徒刑、拘役或三百元以下罰金
。


司法院資訊處製作；財團法人民間司法改革基金會備份。
